【裁判字號】    98,易,269
【裁判日期】    980402
【裁判案由】    竊盜
【裁判全文】
臺灣彰化地方法院刑事判決               98年度易字第269號
公  訴  人  臺灣彰化地方法院檢察署檢察官
被      告  丁○○
上列被告因竊盜案件，經檢察官提起公訴（98年度偵字第1254、
1893號），本院判決如下：
    主  文
丁○○共同竊盜，累犯，處拘役伍拾日，如易科罰金，以新臺幣
壹仟元折算壹日；又共同竊盜，累犯，處拘役肆拾日，如易科罰
金，以新臺幣壹仟元折算壹日。應執行拘役捌拾日，如易科罰金
，以新臺幣壹仟元折算壹日。
    犯罪事實
一、丁○○前於民國96年間因竊盜案件，於96年10月29日經本院
    以96年度斗簡字第493 號判處有期徒刑4 月，於97年12月13
    日縮刑期滿執行完畢出監。詎仍不知悔改，與姓名、年齡均
    不詳，綽號「阿章」及「阿南」之成年男子均因缺錢花用，
    竟分別基於意圖為自己不法所有之犯意聯絡，先後為下列竊
    盜行為：
  (一)先於97年12月29日中午12時47分許，推由丁○○騎駛其所有
    之車牌號碼G3K-211 號重型機車，搭載綽號「阿南」之成年
    男子，前往址設彰化縣秀水鄉○○村○○路46號，丙○○負
    責管理之「戊○○」，推由該「阿南」之男子以俗稱「釣魚
    」之方式，徒手竊取香油箱內之現金（價值約新臺幣【下同
    】2 至3 千元），而丁○○則在外頭把風，共同竊得上開金
    錢後，再由丁○○騎駛前開機車搭載綽號「阿南」之男子離
    去，竊得之金錢則由丁○○及綽號「阿南」之男子朋分花用
    殆盡。
  (二)復於98年1 月3 日中午12時50分許，由丁○○騎駛前開機車
    ，搭載綽號「阿章」之成年男子，前往址設彰化縣秀水鄉○
    ○村○○街123 號，乙○○負責管理之「甲○○」，推由該
    「阿章」之男子以俗稱「釣魚」之方式，徒手竊取香油箱內
    之不詳數額現金及供桌上之水果（價值約300 元），而丁○
    ○則在外頭把風，共同竊得上開物品後，再由丁○○騎駛前
    開機車搭載綽號「阿章」之男子離去，竊得之金錢及水果則
    由丁○○及綽號「阿章」之男子朋分及食用完畢。
二、案經彰化縣警察局鹿港分局報請臺灣彰化地方法院檢察署檢
    察官偵查起訴。
    理  由
一、本案被告所犯係屬刑事訴訟法第376 條第2 款所列之刑法第
    320 條第1 項普通竊盜罪，本院爰依同法第284 條之1 之規
    定行獨任審判。次按被告以外之人於審判外之陳述，雖不符
    刑事訴訟法第159 條之1 至第159 條之4 之規定，而經當事
    人於審判程式同意作為證據，法院審酌該言詞陳述或書面陳
    述作成時之情況，認為適當者，亦得為證據。當事人、代理
    人或辯護人於法院調查證據時，知有第159 條第1 項不得為
    證據之情形，而未於言詞辯論終結前聲明異議者，視為有前
    項之同意，刑事訴訟法第159 條之5 定有明文。立法意旨在
    於傳聞證據未經當事人之反對詰問予以核實，原則上先予排
    除。惟若當事人已放棄反對詰問權，於審判程式中表明同意
    該等傳聞證據可作為證據；或於言詞辯論終結前未聲明異議
    ，基於尊重當事人對傳聞證據之處分權，及證據資料愈豐富
    ，愈有助於真實發見之理念，且強化言詞辯論主義，使訴訟
    程式得以順暢進行，上開傳聞證據亦均具有證據能力。查本
    案全部卷證，公訴人及被告均不爭執其證據能力，本院復衡
    以該等供述證據作成時之情況，應為適當，是可認後述所引
    用證據之證據能力均無疑義，合先敘明。
二、上揭犯罪事實，業據被告丁○○於本院審理時坦承不諱，又
    據證人即被害人丙○○、乙○○於警詢時證述綦詳，並有現
    場監視畫面翻拍照片、車牌號碼G3K －211 號重型機車車籍
    查詢單在卷可稽，足認被告之自白核與事實相符，堪可採為
    論罪科刑之依據。又被告於本院審理時供稱：因己缺錢花用
    始為本案竊盜犯行等語（見本院98年3 月19日審判筆錄），
    足見被告確有為自己不法所有之意圖甚明。綜上，本案事證
    明確，被告上開竊盜犯行，洵堪認定。
三、核被告所為，均係犯刑法第320 條第1 項之普通竊盜罪。被
    告就上開2 次竊盜犯行，分別與綽號「阿南」、「阿章」之
    成年男子互有犯意聯絡及行為分擔，均為共同正犯。又被告
    先後2 次竊盜犯行，時、地均有間隔，顯係各別起意為之，
    應予分論併罰。又被告前於96年間因竊盜案件，於96年10月
    29日經本院以96年度斗簡字第493 號判處有期徒刑4 月，於
    97年12月13 日 縮刑期滿執行完畢出監等情，分別有臺灣彰
    化地方法院檢察署刑案資料查註紀錄表及臺灣高等法院被告
    全國前案紀錄表各1 份在卷可憑，其於有期徒刑執行完畢後
    ，5 年內故意再犯本件最重本刑為有期徒刑以上之2 罪，為
    累犯，均應依刑法第47條第1 項之規定，加重其刑。爰審酌
    被告正值壯年，竟不思循正當途徑獲取財物，反因一時貪念
    ，夥同成年男子任意竊取寺廟內信徒捐獻之香油錢，所為實
    屬不該，惟念其犯後坦承犯行，態度尚可，暨考量其生活狀
    況、智識程度、行竊手段及竊得物品價值等一切情狀，分別
    量處如主文所示之刑及諭知易科罰金之折算標準，並定其應
    執行刑及諭知易科罰金之折算標準。
據上論斷，應依刑事訴訟法第299 條第1 項前段，刑法第28條、
第320 條第1 項、第47條第1 項、第41條第1 項前段、第51條第
6 款，刑法施行法第1 條之1 第1 項、第2 項前段，判決如主文
。
本案經檢察官張聖傳到庭執行職務。
中    華    民    國    98    年    4     月    2     日
                  刑事第七庭    法  官  胡宜如
以上正本證明與原本無異。
如不服本判決應於收受判決後10日內向本院提出上訴書狀，並應
敘述具體理由。其未敘述上訴理由者，應於上訴期間屆滿後20日
內向本院補提理由書（均須按他造當事人之人數附繕本）「切勿
逕送上級法院」。
告訴人或被害人對於判決如有不服具備理由請求檢察官上訴者，
其上訴期間之計算係以檢察官收受判決正本之日期為準。
中    華    民    國    98    年    4     月    2     日
                                書記官  林淑文
附錄本案論罪科法條：
中華民國刑法第320條
意圖為自己或第三人不法之所有，而竊取他人之動產者，為竊盜
罪，處 5 年以下有期徒刑、拘役或 5 百元以下罰金。
意圖為自己或第三人不法之利益，而竊佔他人之不動產者，依前
項之規定
處斷。
前二項之未遂犯罰之。


司法院資訊處製作；財團法人民間司法改革基金會備份。
